臺灣板橋地方法院刑事判決　　　　　　　　　　　　九十三年度交易字第一四七號
　　公　訴　人　臺灣板橋地方法院檢察署檢察官
　　被　　　告　乙○○
右列被告因過失致死案件，經檢察官提起公訴〔九十三年度偵字第八二四七號〕，本
院合議庭評決由受命法官獨任進行簡式審判程序，本院判決如左：
    主  文
乙○○因過失致人於死，處有期徒刑壹年，緩刑伍年。
    事  實
壹、乙○○於民國〔下同〕九十二年十一月二十八日晚上六時五分許，駕駛牌照號碼
    ＱＶ三─三五七號輕機車，沿臺北縣中和市○○路往圓通寺方向前行，途經錦和
    路一百六十三號錦和高中對向運動公園門口時，本應注意汽車行駛時，駕駛人應
    注意車前狀況，並隨時採取必要之安全措施，及汽車行近工廠、學校、醫院、車
    站會堂、娛樂、展覽、競技等公共場所出、入口及其他人車擁擠處所，應減速慢
    行，作隨時停車之準備，而依當時天候晴、夜間有照明、視距、路況均良好等情
    況，亦無不能注意之情事，竟疏未注意車前狀況，復疏未減速慢行，所駕駛牌照
    號碼ＱＶ三─三五七號輕機車之前車頭撞擊黃慈瑋，致黃慈瑋倒地，受有頭部外
    傷合併嚴重腦挫傷、右側硬腦膜上血腫、左側硬腦膜下及腦內出血等傷害；乙○
    ○即委由路人報警，員警獲報至現場處理時，乙○○在場坦承為肇事人，自首犯
    罪，嗣並接受裁判。黃慈瑋經送永和耕莘醫院，嗣轉入馬偕紀念醫院救治，於九
    十二年十二月一日晚上十時五十七分許，因車禍致頭部性鈍傷併發顱內出血，不
    治死亡。
貳、案經被害人黃慈瑋之母吳秋蘭暨其父甲○○訴由臺北縣政府警察局中和分局報請
    臺灣板橋地方法院檢察署檢察官偵查起訴。
    理  由
壹、右揭事實，業據被告於本院審理時坦承不諱〔參見本院卷附九十三年八月二十六
    日簡式審判筆錄〕，核與告訴人吳秋蘭指訴述內容互核相符，復有臺北縣政府警
    察局中和分局道路交通事故調查報告表貳紙、道路交通事故現場圖壹紙〔參見臺
    灣板橋地方法院檢察署九十三年度核退字第四０一號卷第九至十一頁〕、事故現
    場及車損照片拾幀〔參見同上核退卷第十六至二十頁〕、馬偕紀念醫院九十二年
    十一月三日乙種診斷證明書壹紙〔參見同上核退卷第二十一頁〕、相驗照片拾貳
    幀〔參見同上核退卷第二十五至三十頁〕、臺灣板橋地方法院檢察署相驗屍體證
    明書、臺灣板橋地方法院檢察署驗斷書〔九十二年度相字第一三四八號卷二十九
    頁、三十三至三十八頁〕等附卷足憑，堪認被告之自白與事實相符，足為認定右
    開事實之依據。
貳、按駕駛人應注意車前狀況，隨時採取必要安全措施；汽車行近工廠、學校、醫院
    、車站會堂、娛樂、展覽、競技等公共場所出、入口及其他人車擁擠處所，應減
    速慢行，作隨時停車之準備。道路交通安全規則第九十四條第三項、第九十三條
    第一項第三款分別定有明文。被告駕車至事實欄所示地點，自應注意上述規定。
    又依右揭道路交通事故調查報告表及事故現場及車損照片所示，本件肇事時、地
    之天候、路況皆良好，則肇事當時被告並無不能注意之情事。乃被告竟疏未注意
    車前狀況亦未減速慢行，致撞及被害人黃慈瑋，使其受有頭部外傷合併嚴重腦挫
    傷、右側硬腦膜上血腫、左側硬腦膜下及腦內出血等傷害，可證被告之駕車失當
    行為，應有過失。再依上開相驗結果，被害人確因本件車禍導致頭部性鈍傷併發
    顱內出血致死，則被告過失駕車肇事行為，與被害人之死亡結果間，具有相當因
    果關係。本件事證明確，被告犯行堪予認定。
參、核被告所為，係犯刑法第二百七十六條第一項之過失致人於死罪。爰審酌被告之
    過失情節、所致之危害，暨犯罪後態度等一切情狀，量處如主文所示之刑。又被
    告於員警獲報前往處理時在場，並當場承認為肇事人，自首犯罪，嗣並接受本案
    裁判，此有臺北縣政府警察局中和分局交通分隊出具之「自首情形調查表」存卷
    可按〔參見同上核退卷第十四頁〕，應依刑法第六十二條減輕其刑。爰審酌被告
    犯罪之動機、目的、手段，犯罪時所受之刺激及其品性、生活狀況、智識程度、
    犯罪所生之危害，及犯罪後態度等一切情狀，量處如主文所示之刑；末查，被告
    前未曾受有期徒刑以上刑之宣告，此有臺灣高等法院被告全國前案紀錄表附本院
    卷、刑案資料查註紀錄表附偵查卷足稽，一時疏忽，致罹刑章，事後已坦承犯行
    ，並已與被害人家屬成立民事和解，復有臺北縣中和市調解委員會調解書影本壹
    件在卷足參，顯具悔意，經此科刑教訓，當知警惕，信無再犯之虞，因認所宣告
    之刑，以暫不執行為當，併以宣告緩刑，用啟自新。
據上論斷，應依刑事訴訟法第二百七十三條之一第一項、第二百九十九條第一項前段
，刑法第二百七十六條第一項、第六十二條、第七十四條第一款，罰金罰鍰提高標準
條例第一條前段，判決如主文。
本案經檢察官王家春到庭執行職務。
中　　　華　　　民　　　國　　九十三　　年　　　九　　　月　　　九　　　日
                                  臺灣板橋地方法院交通法庭
                                          法  官    陳福來
右正本證明與原本無異。
如不服本判決，應於判決送達後十日內，向本院提出上訴狀。
                                          書記官    林兆嘉
中　　　華　　　民　　　國　　九十三　　年　　　九　　　月　　　九　　　日
附錄本案論罪科刑所據之法條：
刑法第二百七十六條：
因過失致人於死者，處二年以下有期徒刑、拘役或二千元以下罰金。
從事業務之人，因業務上之過失犯前項之罪者，處五年以下有期徒刑或拘役，得併科
三千元以下罰金。
